【裁判字號】    96,訴,4522
【裁判日期】    970229
【裁判案由】    槍砲彈藥刀械管制等
【裁判全文】
臺灣板橋地方法院刑事判決              96年度訴字第4522號
公  訴  人  臺灣板橋地方法院檢察署檢察官
被      告  乙○○
                
選任辯護人  謝崇浯律師
            曾昭牟律師
被      告  甲○○
上列被告等因違反槍砲彈藥刀械管制條例等案件，經檢察官提起
公訴（96年度偵字第14979 號），本院判決如下：
    主  文
乙○○犯未經許可持有可發射子彈，具有殺傷力之改造槍枝罪，
累犯，處有期徒刑參年陸月，併科罰金新臺幣伍萬元，罰金如易
服勞役，以新臺幣壹仟元折算壹日。扣案如附表所示之物，沒收
之。
甲○○犯頂替罪，累犯，處有期徒刑肆月，如易科罰金，以新臺
幣壹仟元折算壹日。
    事  實
一、乙○○前因毒品案件，經本院於民國（下同）95年1 月9 日
    以94年度簡字第5087號判處有期徒刑4 月，如易科罰金以銀
    元300 元折算1 日確定，95年7 月12日執行完畢。甲○○前
    因竊盜案件，經本院於95年7 月24日以95年度易字第630 號
    判處有期徒刑3 月，如易科罰金，以300 元折算1 日確定；
    又因妨害性自主案件，經本院於95年10月23日以95年度訴字
    第2077號判處有期徒刑5 月確定，上開2 罪接續執行，96年
    4 月11日縮刑期滿執行完畢（以上均構成累犯）。
二、乙○○前於96年6 月20日晚間，在臺北縣土城市某處綽號「
    姐仔」（閩南語）之成年女子居住處所取得可發射子彈具有
    殺傷力之仿BERETTA 廠84型半自動手槍製造之槍枝，換裝土
    造金屬槍管而成之改造手槍1 支（槍枝管制編號：00000000
    00號）後，即未經許可而持有之。嗣96年6 月21日，乙○○
    持上開改造手槍外出與不知情之甲○○至臺北縣板橋市○○
    路○ 段83號網咖玩線上遊戲，同日5 時許，乙○○向甲○○
    商借車號：000-000 號輕型機車外出購物，並將已經放置上
    開改造手槍之手提包置放於該機車坐墊下方之置物箱內，於
    同日上午5 時20分許，乙○○騎乘該車行經臺北縣板橋市○
    ○街45號前，因違規經警攔停盤查，經警要求出示證件，並
    打開置物箱盤查時，發覺該手提包有異，經乙○○打開後，
    查扣得上開改造手槍；乙○○於被查扣上開槍枝後，為脫免
    刑責，竟謊稱機車係向友人甲○○借得，伊不知道車內置物
    箱有槍枝，同日5 時30分許，攜同警員丙○○、丁○○前往
    上址網咖查獲甲○○。而甲○○（所涉槍砲彈藥刀械管制條
    例部分，已經檢察官另為不起訴之處分）意圖使犯有槍砲彈
    藥刀械管制條例第8 條第4 項之未經許可持有可發射子彈之
    各式槍砲罪嫌之犯人乙○○隱避，不致為警查獲，而受追訴
    處罰，於同日警詢及檢察官偵查中，供述上開扣案之改造手
    槍，為其於96年5 月中旬在桃園縣中正路向年籍不詳綽號「
    小強」之成年男子所購得，乙○○不知伊將上開改造手槍置
    放在機車坐墊置物箱內，使犯罪之乙○○隱避而頂替之。同
    年8 月20日偵查中，甲○○因乙○○未依承諾付款供出頂替
    之情，因悉上情。
二、案經臺北縣政府警察局板橋分局移由臺灣板橋地方法院檢察
    署檢察官偵查起訴。
    理  由
一、證據能力部分：按被告以外之人於審判外之言詞或書面陳述
    ，除法律有規定者外，不得作為證據，刑事訴訟法第159 條
    第1 項固定有明文。惟被告以外之人於審判外之陳述，雖不
    符同法第159 條之1 至之4 之規定，而經當事人於審判程序
    同意作為證據，法院審酌該言詞陳述或書面陳述作成時之情
    況，認為適當者，亦得為證據；當事人、代理人或辯護人於
    法院調查證據時，知有第159 條第1 項不得為證據之情形，
    而未於言詞辯論終結前聲明異議者，視為有前項之同意，此
    亦據同法第159 條之5 規定甚明。查本件被告、檢察官、辯
    護人於本院準備程序中均未就證據能力提出爭執，且迄審理
    期日言詞辯論終結前，亦未就本院所調查之證據主張有刑事
    訴訟法第159 條第1 項不得為證據之情形，應認均已同意得
    作為本案之證據。從而，下述證據資料縱有屬傳聞證據，且
    不符刑事訴訟法第159 條之1 至之4 之規定者，經本院審酌
    各該證據資料作成時之一切客觀情況，認無不適當之情事，
    均認有證據能力，合先敘明。
二、上述犯罪事實，各據被告乙○○、甲○○分別於偵查中（見
    96年8 月20日、9 月17日偵查筆錄）、本院準備程序（見本
    院97年1 月28日準備程序筆錄）、審理時（見本院97年2 月
    22日審判筆錄）坦承不諱，復有搜索、扣押筆錄、扣押物品
    目錄表、扣押物品照片等在卷為據。上述槍枝，經內政部警
    政署刑事警察局鑑驗結果如附表所示，具有殺傷力，有該局
    鑑定書在卷可稽；被告甲○○測謊結果，就有關本案乙○○
    騎乘伊的機車被警方在機車置物箱中查獲槍枝並不是伊的（
    包含借來或買來的持有狀態），經測試結果並無不實之反應
    等情，亦有同上警察局之測謊鑑定書在卷可稽。因據上述，
    被告2 人於本院所為之自白，核與事實相符，應堪採信。綜
    上事證，被告乙○○未經許可持有具殺傷力之改造槍枝犯行
    明確；被告甲○○所犯頂替犯行，同屬明確，均應依法論處
    。
三、核被告乙○○所為，係犯槍砲彈藥刀械管制條例第8 條第4
    項之持有其他可發射子彈具殺傷力之改造槍枝罪；被告甲○
    ○所為，則係犯刑法第164 條第2 項之頂替罪。被告2 人，
    各有如上事實欄所述前案，並經執行完畢，各有本院97年2
    月22日列印之臺灣高等法院被告前案紀錄表在卷可稽，其等
    各於有期徒刑之執行完畢後5 年內，各再故意犯本件有期徒
    刑以上之罪，均為累犯，應各依法加重其刑；爰分別審酌被
    告2 人素行、本件各該犯行於社會公安秩序要有妨害暨其等
    犯罪動機、目的、手段、方式暨其等犯罪後尚知坦承犯行，
    可認已知悔悟等一切情狀，分別酌情量處如主文所示之刑，
    並就被告乙○○宣告罰金刑部分，諭知如易服勞役之折算標
    準，以及就被告甲○○部分，為易科罰金折算標準之諭知。
    扣案如附表所示之物，為違禁物，不問屬於犯人與否，應依
    刑法第38條第1 項第1 款宣告沒收之。
據上論斷，應依刑事訴訟法第299 條第1 項前段，槍砲彈藥刀械
管制條例第8 條第4 項，刑法第11條前段、第164 條第2 項、第
41條第1 項前段、第47條第1 項、第42條第3 項、第38條第1 項
第1 款，刑法施行法第1 條之1 ，判決如主文。
本案經檢察官吳文正到庭執行職務。
中    華    民    國    97    年    2     月    29    日
                  刑事第5 庭審判長法  官  陳財旺
                                  法  官  潘長生
                                  法  官  黎錦福
上列正本證明與原本無異。
如不服本判決，應於判決送達後10日內敘明上訴理由，向本院提
出上訴狀（應附繕本），上訴於臺灣高等法院。
                                  書記官  蔡麗春
中    華    民    國    97    年    2     月    29    日
附錄本案所犯法條全文：
槍砲彈藥刀械管制條例第8條
未經許可，製造、販賣或運輸鋼筆槍、瓦斯槍、麻醉槍、獵槍、
空氣槍或第4 條第1 項第1 款所定其他可發射金屬或子彈具有殺
傷力之各式槍砲者，處無期徒刑或5 年以上有期徒刑，併科新臺
幣1 千萬元以下罰金。
未經許可，轉讓、出租或出借前項所列槍枝者，處5 年以上有期
徒刑，併科新臺幣1 千萬元以下罰金。
意圖供自己或他人犯罪之用，而犯前二項之罪者，處無期徒刑或
7 年以上有期徒刑，併科新臺幣1 千萬元以下罰金。
未經許可，持有、寄藏或意圖販賣而陳列第1 項所列槍枝者，處
3 年以上10年以下有期徒刑，併科新臺幣700 萬元以下罰金。
第1 項至第3 項之未遂犯罰之。
中華民國刑法第164條
（藏匿人犯或使之隱避、頂替罪）
藏匿犯人或依法逮捕拘禁之脫逃人或使之隱避者，處2 年以下有
期徒刑、拘役或5 百元以下罰金。
意圖犯前項之罪而頂替者，亦同。
附表：
┌───────┬────┬─────────────┐
│品         名 │數    量│備                      註│
├───────┼────┼─────────────┤
│改造手槍      │1支     │一、鑑定通知書附於臺灣板橋│
│              │        │    地方法院檢察署96年度偵│
│              │        │    字第1875號卷第61至62頁│
│              │        │    。                    │
│              │        │二、鑑定結果：送鑑手槍1 支│
│              │        │    （槍枝管制編號：110206│
│              │        │    2957號），認係改造手槍│
│              │        │    ，由仿BERETTA 廠84型半│
│              │        │    自動手槍製造之槍枝，換│
│              │        │    裝土造金屬槍管而成，擊│
│              │        │    發功能正常，可供擊發適│
│              │        │    用子彈使用，認具殺傷力│
│              │        │    。【另送鑑子彈1 顆，不│
│              │        │    具殺傷力，不在本件起訴│
│              │        │    範圍，附帶說明）      │
│              │        │三、內政部警政署刑事警察局│
│              │        │    96年8 月1 日刑鑑字第09│
│              │        │    00000000號槍彈鑑定書。│
└───────┴────┴─────────────┘


司法院資訊處製作；財團法人民間司法改革基金會備份。
